臺灣苗栗地方法院刑事判決　　　　　　　　　　　　　九十一年度簡上字第三五號
　　上　訴　人　臺灣苗栗地方法院檢察署檢察官
　　被　　　告　甲○○
右列上訴人因被告違反毒品危害防制條例案件，不服本院苗栗簡易庭中華民國九十一
年一月二十四日九十一年度苗簡字第九七號第一審簡易判決（聲請案號：臺灣苗栗地
方法院檢察署九十一年度毒偵緝字第一號），提起上訴，及移送併案審理（九十一年
度毒偵字第一四八號、第二一三號），本院管轄之第二審合議庭判決如左：
    主  文
原判決撤銷。
甲○○連續施用第二級毒品，累犯，處有期徒刑陸月，如易科罰金，以參佰元折算壹
日。
扣案之第二級毒品安非他命吸食器玻璃頭壹個及分裝袋肆個均沒收。
    事  實
一、甲○○曾有下列構成累犯之前科紀錄：(1)於民國（下同）八十四年一月二十六日
    ，因妨害兵役案件，經台灣新竹地方法院判處有期徒刑八月，褫奪公權二年，於
    八十四年三月十日判決確定；(2)復於八十四年一月二十七日，因違反麻醉藥品管
    理條例案件，經台灣新竹地方法院判處有期徒刑七月，於八十四年二月二十八日
    判決確定；(3)再於八十四年四月十八日，因妨害風化案件，經台灣新竹地方法院
    判處有期徒刑五年六月，於八十四年五月八日判決確定。嗣上開(1)、(2)、(3)案件
    ，於八十四年五月三十一日，由台灣新竹地方法院定應執行刑為六年三月，褫奪
    公權二年，有期徒刑部分，已於九十年一月二十三日縮刑期滿執行完畢。
二、甲○○又曾因一犯施用第二級毒品案件，經本院於九十年五月三十日以九十年度
    毒聲字第六三五號裁定送觀察勒戒後，認無繼續施用毒品傾向，經台灣苗栗地方
    法院檢察署檢察官於九十年八月一日以九十年度毒偵緝字第一六三號、第一六四
    號為不起訴處分確定。甲○○猶不知悔改，復基於施用第二級毒品安非他命之概
    括犯意，分別於九十年九月一日傍晚某時，及於九十年十二月十九日下午六時許
    ，連續在其苗栗縣銅鑼鄉○○村○○○鄰○○路育仁巷六號住處，以將安非他命
    置於玻璃頭內，下以火燒烤，吸取其產生煙霧之方式，五年內二犯非法施用第二
    級毒品安非他命二次。嗣苗栗縣警察局苗栗分局員警，於九十年九月四日下午五
    時三十五分許，持本院核發之搜索票，至甲○○上開住處搜索，警方除當場扣得
    甲○○所有，供其吸食安非他命所用之玻璃頭一個、分裝袋四個外，並將甲○○
    帶回分局採尿送驗，結果發現其尿液呈有甲基安非他命陽性反應。苗栗縣警察局
    刑警隊員警，於九十年十二月二十一日下午二時二十分許，在苗栗縣銅鑼鄉○○
    村○○路金像獎遊樂場前，將通緝中之甲○○逮捕，警方並將甲○○帶回警局採
    尿送驗，結果發現其尿液仍呈有甲基安非他命陽性反應。甲○○經本院於九十年
    十二月二十一日以九十年度毒聲字第一五六一號裁定送觀察、勒戒後，認有繼續
    施用毒品之傾向，除由本院於九十一年一月九日以九十一年度毒聲字第一五號裁
    定甲○○應令入戒治處所，施以強制戒治一年外，並由檢察官以甲○○符合毒品
    危害防制條例第二十條第三項前段之規定，向本院聲請以簡易判決處刑。
三、案經苗栗縣警察局苗栗分局報請台灣苗栗地方法院檢察署檢察官聲請簡易判決處
    刑，及由苗栗縣警察局移送該署檢察官併案審理。
    理  由
一、右開事實，業據被告甲○○於本院審理時供認不諱，而其尿液經警二次採集送請
    檢驗結果，確均呈有甲基安非他命陽性反應，有苗栗縣衛生局九十年九月十三日
    九十衛檢字第九０一五九八０號煙毒尿液檢驗成績書、苗栗縣警察局苗栗分局偵
    辦煙毒、麻藥案件嫌犯尿液檢體編號登記簿影本各乙紙，及苗栗縣衛生局九十年
    十二月三十一日九十衛檢字第九０二二九一０號煙毒尿液檢驗成績書、苗栗縣警
    察煙毒、麻藥案件尿液檢體編號登記簿影本各乙紙在卷足稽。又被告甲○○曾因
    一犯施用第二級毒品案件，經本院於九十年五月三十日以九十年度毒聲字第六三
    五號裁定送觀察勒戒後，認無繼續施用毒品傾向，經台灣苗栗地方法院檢察署檢
    察官於九十年八月一日以九十年度毒偵緝字第一六三號、第一六四號為不起訴處
    分確定，五年內二犯本件施用毒品罪，經本院於九十年十二月二十一日以九十年
    度毒聲字第一五六一號裁定送觀察、勒戒後，認有繼續施用毒品之傾向，除由本
    院於九十一年一月九日以九十一年度毒聲字第一五號裁定被告甲○○應令入戒治
    處所，施以強制戒治一年外，並由檢察官以被告甲○○符合毒品危害防制條例第
    二十條第三項前段之規定，向本院聲請以簡易判決處刑，此分別有台灣苗栗地方
    法院檢察署刑案資料查註紀錄表、台灣高等法院被告全國前案紀錄表、台灣高等
    法院檢察署刑案紀錄簡覆表、本院九十年十二月二十一日九十年度毒聲字第一五
    六一號刑事裁定、本院九十一年一月九日九十一年度毒聲字第一五號刑事裁定、
    台灣苗栗看守所附設觀察勒戒處所出具之有無繼續施用毒品傾向評估標準紀錄表
    、有無繼續施用毒品傾向證明書等各乙件在卷足憑。事證明確，被告甲○○五年
    內二犯施用毒品之犯行，洵堪認定。
二、核被告甲○○所為，係犯毒品危害防制條例第十條第二項之施用第二級毒品罪。
    其持有毒品之低度行為，應為施用毒品之高度行為所吸收，不另論罪。被告甲○
    ○先後二次施用安非他命之犯行，時間緊接，所犯罪名之構成要件相同，顯係基
    於概括之犯意而為，應依連續犯之規定論以一罪，並依法加重其刑。查被告甲○
    ○曾於八十四年一月二十六日，因妨害兵役案件，經台灣新竹地方法院判處有期
    徒刑八月，褫奪公權二年，於八十四年三月十日判決確定；復於八十四年一月二
    十七日，因違反麻醉藥品管理條例案件，經台灣新竹地方法院判處有期徒刑七月
    ，於八十四年二月二十八日判決確定；再於八十四年四月十八日，因妨害風化案
    件，經台灣新竹地方法院判處有期徒刑五年六月，於八十四年五月八日判決確定
    。嗣上開三案件，於八十四年五月三十一日，由台灣新竹地方法院定應執行刑為
    六年三月，褫奪公權二年，有期徒刑部分，已於九十年一月二十三日縮刑期滿執
    行完畢，有上述前科表在卷足憑，五年內再犯本件有期徒刑以上刑之罪，為累犯
    ，應依刑法第四十七條之規定，遞加重其刑。本件公訴人聲請簡易判決處刑書，
    雖僅論及被告甲○○於九十年九月一日施用第二級毒品之犯行，對公訴人聲請上
    訴意旨及移送併辦，就被告甲○○另於九十年十二月十九日下午六時許，亦有施
    用第二級毒品之犯行，則漏未審酌，惟因上訴意旨及移送併辦部分，與聲請簡易
    判決處刑之部分，具有審判上不可分之連續犯裁判上一罪關係，為起訴效力所及
    ，本院自應併予審理。原審予以論罪科刑，固非無見，惟原判決既未及審理上訴
    及移送併辦部分，自有未合。公訴人上訴意旨，指摘原判決對裁判上一罪，漏未
    併案審理為不當，為有理由，自應由本院合議庭撤銷改判。爰審酌被告甲○○一
    再施用毒品，理應重罰，惟念其施用毒品之手段相當平和，且僅戕害個人身心健
    康，對社會治安影響非重，及犯後坦白承認等一切情狀，量處如主文第二項所示
    之刑，及諭知易科罰金之折算標準，以資懲儆。
三、至扣案之安非他命吸食器玻璃頭一個及分裝袋四個，均係被告甲○○所有，供其
    施用第二級毒品安非他命犯罪所用之物，已據被告甲○○供述甚明，均應依刑法
    第三十八條第一項第二款之規定，予以宣告沒收。
據上論斷，應依刑事訴訟法第四百五十五條之一第一項、第三項、第三百六十九條第
一項前段、第三百六十四條、第二百九十九條第一項前段，毒品危害防制條例第十條
第二項，刑法第十一條前段、第四十七條、第五十六條、第四十一條第一項前段、第
三十八條第一項第二款，罰金罰鍰提高標準條例第二條，判決如主文。
本案經檢察官黃智勇到庭執行職務。
中      華      民      國      九十一      年      七      月    十    日
                                      臺灣苗栗地方法院刑事第一庭
                                          審判長法  官  陳 鴻 斌
                                                法  官  楊 台 清
                                                法  官  柳 章 峰
右正本證明與原本無異。
本件不得上訴。
                                                書記官  歐 明 秀
中      華      民      國      九十一      年      七      月    十    日
附錄本案論罪科刑法條全文
毒品危害防制條例第十條第二項：
施用第二級毒品者，處三年以下有期徒刑。
